臺灣板橋地方法院刑事判決　　　　　　　 94年度訴字第134號
公　訴　人　臺灣板橋地方法院檢察署檢察官
被　　　告　乙○○
選任辯護人　甲○○律師
　　　　　　丙○○律師
上列被告因毒品危害防制條例案件，經檢察官提起公訴（94年度
偵字第1021號），本院判決如下：
    主  文
乙○○連續販賣第二級毒品，處有期徒刑年捌月，扣案安非他
命拾貳包（總淨重捌點零柒玖公克，驗餘淨重柒點玖玖肆肆公
克）沒收銷燬之，販賣第二級毒品安非他命所得財物新臺幣肆仟
元沒收，如全部或一部不能沒收時，以其財產抵償之。
    事  實
一、乙○○意圖營利，基於販賣第二級毒品安非他命之概括犯意
    ，先於民國93年12月某日，在臺北縣土城市○○街口附近向
    真實姓名年籍不詳綽號「老二」之成年男子以約0.7 公克重
    安非他命價值新台幣（下同）1,000 元之價格，販入第二級
    毒品安非他命後，再於93年12月下旬某日，以約0.7 公克重
    安非他命價值2,000 元之價格，在臺北縣板橋市○○街31巷
    口附近，賣予黃亞琪。復於94年1 月4 日下午，在臺北縣土
    城市○○街口附近，再度向真實姓名年籍不詳綽號「老二」
    之成年男子以約8.7 公克重安非他命總價約18,000至20,000
    元間之價格，販入第二級毒品安非他命後，再於94年1 月5
    日下午15時30分許，以約0.675 公克重安非他命價值2000元
    之價格，在台北縣板橋市○○街31巷口附近，賣予黃亞琪，
    合計乙○○販買毒品所得4,000 元，並從中賺取差價牟利。
    乙○○於94年1 月5 日下午15時30分許將安非他命賣予黃亞
    琪後，旋為執行巡邏勤務之臺北市政府警察局松山分局東社
    派出所警員查覺有異而盤查，黃亞琪見狀即將甫購得之安非
    他命1 小包丟棄至路旁水溝，警方則從乙○○背包查獲12小
    包安非他命（淨重8.0739公克）。
二、案經臺北市政府警察局松山分局移請臺灣板橋地方法院檢察
    署檢察官偵查起訴。
    理  由
一、被告乙○○對於上揭事實坦承不諱，核與證人黃亞琪於警詢
    時之供述大致相符，此外查獲之12小包粉末內含有甲基安非
    他命成分，此有憲兵司令部刑事鑑識中心94年3 月8 日（94
    ）安鑑字第00496 號鑑驗通知書1 紙在卷可稽，並有安非他
    命12小包扣案可資佐證，足認被告自白與事實相符，本案事
    證已甚明確，被告犯行堪以認定，應予依法論科。
二、查「安非他命類」（Amphetamine-like）藥品係甲基苯乙胺
    化學合成麻醉藥品，屬中樞神經興奮劑，吸用後會引起不安
    、頭昏、亢進性反應、失眠、焦慮、譫妄、慢性中毒、精神
    障礙﹑類似精神分裂症之錯覺、幻覺、妄想及伴有行動與性
    格異常等副作用，並有輕微之成癮性，嚴重危害身心健康，
    而慣用者由於精神錯亂，更具暴力攻擊及反社會行為、自殺
    等傾向，後果堪慮，尤以戒解不易，其毒害不在煙毒之下，
    是以行政院衛生署於79年10月9 日以衛署藥字第904142號公
    告，列入麻醉藥品管理條例第2 條第4 款所定「化學合成麻
    醉藥品類」管理，並於87年5 月20日經修正公布列入毒品危
    害防制條例第2 條第2 項第2 款第二級毒品管理，不得非法
    持有及販賣，被告乙○○意圖營利販賣安非他命之行為，核
    其所為係犯毒品危害防制條例第4 條第2 項之販賣第二級毒
    品罪，其為販賣而非法持有安非他命之低度行為，應為非法
    販賣之高度行為所吸收，不另論罪。又其先後多次販賣毒品
    安非他命犯行，時間緊接，所犯係犯罪構成要件相同之罪，
    顯基於概括犯意為之，應依連續犯例論以一罪，並就有期徒
    刑部分加重其刑。又查被告乙○○販賣毒品安非他命之犯行
    ，其法定最低本刑為7 年以上有期徒刑，惟被告所販賣對象
    僅證人黃亞琪1 人、次數僅2 次、數量尚微、所得非多，應
    認其犯罪情節輕微尚堪憫恕，如處以7 年以上有期徒刑尚嫌
    過重，爰依刑法第59條規定減輕其刑，並先加後減之。爰審
    酌被告其犯罪動機、目的、情節、販賣安非他命所獲不法利
    益數額、及販賣安非他命予他人吸用造成吸食者身心健康受
    損，誘發暴力攻擊及反社會行為，嚴重危害社會秩序，及其
    犯罪後坦承犯行態度良好等一切情狀，量處如主文所示之刑
    ，以資懲戒。
三、扣案被告乙○○所持有之甲基安非他命合計12包（總淨重
    8.0739公克，驗餘淨重7.9944公克），為被告基於販賣第二
    級毒品安非他命犯意所販入經查獲之毒品，應依毒品危害防
    制條例第18條第1 項前段規定沒收銷燬之。再者被告出售安
    非他命獲得4,000 元之價款，該款項應依毒品危害防制條例
    第19條第1 項規定沒收，並諭知如全部或一部不能沒收時，
    以被告財產抵償之。
據上論斷，應依刑事訴訟法第299 條第1 項前段，毒品危害防制
條例第4 條第2 項、第18條第1 項前段、第19條第1 項，刑法第
11條前段、第56條、第59條，判決如主文。
本案經檢察官徐名駒到庭執行職務。
中　　華　　民　　國　　94　　年　　4 　　月　　29　　日
                  刑事第十八庭  審判長法　官 連育群
                                      法  官 楊志雄
                                      法  官 邱育佩
以上正本證明與原本無異
如不服本判決應於送達後10日內向本院提出上訴狀
                                      書記官 林貴卿
中　　華　　民　　國　　94　　年　　4 　　月　　29　　日
附錄本案論罪科刑法條全文：
毒品危害防制條例第4條
製造、運輸、販賣第1 級毒品者，處死刑或無期徒刑；處無期徒
刑者，得併科新臺幣一千萬元以下罰金。
製造、運輸、販賣第 2 級毒品者，處無期徒刑或七年以上有期徒
刑，得併科新臺幣七百萬元以下罰金。
製造、運輸、販賣第 3 級毒品者，處五年以上有期徒刑，得併科
新臺幣五百萬元以下罰金。
製造、運輸、販賣第 4 級毒品者，處三年以上十年以下有期徒刑
，得併科新臺幣三百萬元以下罰金。
製造、運輸、販賣專供製造或施用毒品之器具者，處一年以上七
年以下有期徒刑，得併科新臺幣一百萬元以下罰金。
前五項之未遂犯罰之。
